# 现流表问题

提问人：大葱拌牛肉 时间：2016-11-23 21:11:29
请教陈版，该城投公司做土地一级开发，开发完成后自己通过出让获取收益，是公司的主营业务，请问前期土地整理的费用太大，是放在投资活动还是经营活动？目前因为转让土地滞后，现金流量表不匹配，目前大多数城投公司，都将开发支出放在了投资活动中，请问正确的处理方式是怎样呢？还有这些支出可以放在在建工程核算吗？目前大多数企业都放在了在建工程核算，没有放在开发成本核算。

回答人：chenyiwei
虽然开发周期较长，但此类开发成本在资产负债表上是作为存货（流动资产）列示的，相应地其对应的现金流出应属于经营活动而不是投资活动。